臺灣南投地方法院刑事判決
111年度金訴字第86號
公  訴  人  臺灣南投地方檢察署檢察官
被      告  沈當益



上列被告因洗錢防制法案件，經檢察官提起公訴（111年度偵字
第211、1613、1816、2116號），及移送併辦（臺灣基隆地方檢
察署111年度偵字第3321號、臺灣南投地方檢察署111年度偵字第
3710、2811、3180號），本院判決如下：
    主    文
沈當益幫助犯洗錢防制法第十四條第一項之洗錢罪，處有期徒刑
陸月，併科罰金新臺幣參萬元，罰金如易服勞役，以新臺幣壹仟
元折算壹日。
    犯罪事實
一、沈當益可預見將金融機構帳戶資料交由他人使用，可能幫助
    詐欺集團以詐欺社會大眾轉帳或匯款至該帳戶，成為所謂「
    人頭帳戶」；且其所提供之金融帳戶將來可幫助詐欺集團成
    員進行現金提領或網路轉帳，而切斷資金金流以隱匿詐欺犯
    罪所得之去向及所在而進行洗錢，基於即使發生亦不違反本
    意之幫助詐欺及幫助洗錢之犯意，於民國110年9月1日開戶
    後至9月3日之間某日，將其合作金庫商業銀行帳號000-0000
    000000000號帳戶（下稱本案帳戶）之網路銀行帳號及密碼
    交與詐欺集團成員使用。嗣該詐欺集團成員取得上開金融帳
    戶之網路銀行帳號控制權後，即與其他詐欺集團成員，共同
    基於意圖為自己不法所有之詐欺取財與違反洗錢防制法等犯
    意聯絡，於如附表一所示之時間、以如附表一所示之方式，
    詐欺如附表一所示之人，使其陷於錯誤而分別匯款至本案帳
    戶內，旋遭該詐欺集團透過網路銀行功能轉匯至該集團所控
    制之其他金融帳戶，以此方式進行洗錢而逃避追查。
二、案經陳振生、陳秋安訴由南投縣政府警察局中興分局、吳寧
    怡訴由高雄市政府警察局鳳山分局、黃永松訴由花蓮縣警察
    局吉安分局均報告臺灣南投地方檢察署檢察官（下稱南投地
    檢署）偵查起訴；張宇翔訴由臺灣基隆地方檢察署（下稱基
    隆地檢署）移送併辦；張雅菁訴由新北市政府警察局汐止分
    局、莊舒婷訴由桃園市政府龍潭分局、范昇旗訴由新北市政
    府警察局新莊分局均報告南投地檢署移送併辦。
    理    由
一、證據能力的說明：
　　本判決所引用被告沈當益以外之人於審判外之陳述，檢察官
    、被告於本院審理時對於該等證據能力均不爭執，且至本院
    言詞辯論終結前並未聲明異議，本院審酌上開證據資料作成
    時之情況，尚無違法不當及證明力明顯過低之瑕疵，而認為
    以之作為證據應屬適當，依刑事訴訟法第159條之5規定，認
    均有證據能力。另認定本案犯罪事實之非供述證據，並無證
    據證明係公務員違背法定程序取得，是依刑事訴訟法第158
    條之4之反面解釋，自有證據能力。
二、認定犯罪事實所憑證據及理由：
　　訊據被告否認有何幫助詐欺及幫助洗錢之犯行，辯稱：對方
    說要幫我辦貸款，說要養帳戶，我給他新臺幣（下同）2000
    元，我不知道那是詐騙集團，我知道的話我就不會賣給他們
    ，我也是為了要辦貸款作為我媽媽的醫藥費等語（本院卷第
    80、144至146頁）。經查：
　㈠本案帳戶係被告所申辦，並將該本案帳戶交給不詳之人使用
    之事實，業據被告於偵查中供承不諱（南投地檢署111年度
    偵字第211號偵卷第36、41至42頁），且該帳戶有申請網路
    銀行業務，有合作金庫商業銀行南投分行110年11月22日函
    檢附沈當益之開戶資料、交易明細（中興分局投興警偵字第
    1100013835號警卷【下稱警一卷】第18至25頁）在卷可查。
　㈡又如附表一編號1至11所示之人因遭詐欺集團以附表一所示方
    式詐騙，各於附表一所示之時間匯款如附表一所示之金額至
    本案帳戶，旋遭人透過網路銀行功能轉帳將款項轉出等情，
    亦據證人即告訴人陳振生、陳秋安、吳寧怡、黃永松、、張
    宇翔、張雅菁、莊舒婷、范昇旗、證人即被害人楊寶貴、游
    淑惠、王偉勳於警詢時證述明確（警一卷第1至15頁、高雄
    鳳山分局高市警鳳分偵字第11074659400號警卷【下稱警二
    卷】第25至29頁、花蓮吉安分局吉警偵字第1110005006號警
    卷【下稱警三卷】第31至34頁、樹林分局新北警樹刑字第11
    04382252號警卷【下稱警四卷】第2至3頁、基隆地檢署110
    年度他字第1244號偵卷第223至225頁、汐止分局新北警汐刑
    字第1114253781號警卷【下稱警五卷】第2至5頁、南投地檢
    署111年度偵字第2811號偵卷第28至36頁、111年度偵字第31
    80號偵卷第5至7頁），並有告訴人及被害人等相關報案資料
    證據（詳如附表二）可資為證。是以，被告所申設之本案帳
    戶確遭不詳之人使用作為收取詐騙附表一所示之人所得款項
    之工具，並利用被告申設的網路銀行功能，而將款項轉入其
    他帳戶，藉此掩飾或隱匿實施詐欺犯罪所得財物之去向及所
    在，而產生遮斷資金流動軌跡以逃避國家追訴、處罰效果之
    事實，堪以認定。
　㈢至被告雖未坦承有交付本案帳戶之網路銀行密碼，惟被告於1
    10年9月1日開戶時存入1000元，同日隨即提領900元。而該
    帳戶在兩天後，即同年9月3日8時49分許從網路轉帳轉出12
    元，同日9時30分就有如附表一編號9之被害人張雅菁匯入受
    騙款項，且附表一所示之人遭詐騙而將金額匯入本案帳戶後
    不久，均旋遭詐欺集團以網路銀行轉帳方式轉出到同一「00
    00000000000」號帳戶，有交易明細資料在卷可參（警一卷
    第22-25頁）。若被告未告知他人本案帳戶網路銀行密碼，
    則詐欺集團如何取得該網路銀行帳號之密碼，並以網路轉帳
    方式及時將附表一所示之人匯入之款項轉出。是被告確有將
    本案帳戶交與不詳之詐欺集團人員並告知網路銀行密碼，此
    部分之事實應可認定。
　㈣況且，本案帳戶於被告交付前（即110年9月3日前）帳戶餘額
    僅100元，有前述交易明細在卷可查，此亦與實務上常見提
    供帳戶幫助詐欺之行為人交付金融帳戶時，帳戶內均僅餘極
    少數或已無任何餘額之情形，正相符合。故被告知悉他人取
    得本案帳戶提款卡及密碼後，其已無管領、支配本案帳戶之
    餘地，日後甚或無法取回，若所提供帳戶內尚餘有款項，即
    恐遭提領而自己受有損害，故僅願提供餘額甚少之帳戶。且
    被告於偵查中稱：對方說養好存摺會再跟我聯絡，有留Line
    給我，但我後來找不到人等語（南投地檢署111年偵字第211
    號偵查卷第36頁），果真如此，可見被告同意「養帳戶」即
    已容任不詳資金進出其帳戶，以達詐欺銀行之目的，何況
　　被告交付本案帳戶之網路銀行密碼後，已無法控制他人取得
    後將如何使用，他人如將本案帳戶用於詐欺取財犯罪，被告
    亦無法為任何防止之舉措，足見對此後果並非無法預見，是
    以被告係基於幫助詐欺之不確定故意，而將本案帳戶網路銀
    行密碼交付他人，應無疑義。
　㈤再依被告於審理中自陳其交付帳戶時從事豬肉市場工作，為
    有相當工作經驗之人，應知借錢、申辦貸款不易，然而被告
    輕易就將帳戶資料交付給真實身分不明之人來「養帳戶」，
    既未提出任何與貸款人員的往來資料，又未保存辦理貸款相
    關之對話紀錄，與一般貸款情形並不相符，所辯難以憑信，
    反而堪認依其知識程度與自身生活經驗，應可預見如將個人
    金融帳戶提款卡及密碼交付告知予他人使用，極易被利用為
    與財產有關之犯罪工具，亦可預見將金融機構帳戶提供他人
    使用，可能遭犯罪集團利用為收取、提領財產犯罪贓款之犯
    罪工具，並持以掩飾、隱匿詐欺犯罪所得之來源。被告既有
    此認知，仍不顧他人可能遭受財產上損害之危險，而任意將
    金融機構帳戶之網路銀行密碼提供他人使用，足認其主觀上
    有縱其金融機構之帳戶資料被利用作為詐欺取財、洗錢之用
    ，亦不違背其本意之幫助犯意甚明。
　㈥綜上，被告上開辦貸款之辯解、不知道對方是詐欺集團一節
    ，不足採信，本案事證明確，被告犯行堪以認定，應依法論
    科。
三、論罪科刑　　
　㈠按刑法上之幫助犯，係對於犯罪與正犯有共同之認識，而以
    幫助之意思，對於正犯資以助力，而未參與實施犯罪之行為
    者而言。是以，如以幫助他人犯罪之意思而參與犯罪構成要
    件以外之行為者，即屬幫助犯，而非共同正犯。再按行為人
    提供金融帳戶金融卡及密碼供他人使用，嗣後被害人雖匯入
    款項，然此時之金流仍屬透明易查，在形式上無從合法化其
    所得來源，未造成金流斷點，尚不能達到掩飾或隱匿特定犯
    罪所得之來源、去向及所在之作用，須待款項遭提領後，始
    產生掩飾、隱匿之結果。故而，行為人提供金融帳戶提款卡
    及密碼，若無參與後續之提款行為，即非洗錢防制法第2條
    第2款所指洗錢行為，無從成立一般洗錢罪之直接正犯；又
    金融帳戶乃個人理財工具，依我國現狀，申設金融帳戶並無
    任何特殊限制，且可於不同之金融機構申請多數帳戶使用，
    是依一般人之社會通念，若見他人不以自己名義申請帳戶，
    反而收購或借用別人之金融帳戶以供使用，並要求提供提款
    卡及告知密碼，則提供金融帳戶者主觀上如認識該帳戶可能
    作為對方收受、提領特定犯罪所得使用，對方提領後會產生
    遮斷金流以逃避國家追訴、處罰之效果，仍基於幫助之犯意
    ，而提供該帳戶之提款卡及密碼，以利洗錢實行，仍可成立
    一般洗錢罪之幫助犯（最高法院108年台上字第3101號刑事
    判決意旨參照）。被告提供本案帳戶資料及網路銀行密碼給
    不詳之人，嗣該不詳之人所屬或輾轉取得本案帳戶資料及網
    路銀行密碼之成年人所屬詐欺人員持以向如附表一所示之人
    進行詐欺，於如附表一所示之人將款項匯入本案帳戶後以網
    路銀行轉帳他處，已製造該詐欺金流之斷點，實質上使該犯
    罪所得流向不明，造成隱匿之效果，妨礙該詐欺犯罪之偵查
    ，自屬幫助他人之洗錢行為。又被告單純提供本案帳戶資料
    及網路銀行密碼給他人使用之行為，僅為他人遂行詐欺取財
    之犯行資以助力，而參與犯罪構成要件以外之行為，尚無其
    他證據足以證明被告有參與詐欺取財犯行之構成要件行為，
    依照前揭說明，應僅論以詐欺取財之幫助犯。
　㈡被告所為，係犯刑法第30條第1項前段、第339條第1項之幫助
    詐欺取財罪，及刑法第30條第1項前段、洗錢防制法第14條
    第1項之幫助一般洗錢罪。被告僅提供本案帳戶網路銀行密
    碼予他人使用，並無證據足證被告對該犯罪詐欺人員之共同
    正犯人數是否為3人以上，抑或以透過網際網路對公眾散布
    而犯詐欺罪等情形有所認識或預見，堪認被告基於幫助故意
    所認知之範圍，應僅及於普通詐欺取財犯行。
　㈢又被告以一提供本案帳戶網路銀行密碼之行為，幫助不詳之
    詐欺人員分別向如附表一所示之人詐取財物，同時觸犯幫助
    詐欺取財及幫助一般洗錢罪，為想像競合犯，應依刑法第55
    條前段規定，從一重論以一幫助一般洗錢罪處斷。另移送併
    辦之犯罪事實，即被告幫助向如附表一編號8至11所示之人
    詐欺取財及幫助洗錢部分，因與檢察官起訴被告幫助向如附
    表一編號1至7所示之人詐欺取財及幫助洗錢部分有前述想像
    競合犯之裁判上一罪關係，為起訴效力所及，本院自得併予
    審理。
　㈣被告前因施用毒品案件，經本院105年度審訴字第475號判決
    判處有期徒刑10月確定，於108年5月9日執行完畢等情，有
    卷內臺灣高等法院被告前案紀錄表可為證據，其受有期徒刑
    執行完畢，5年以內故意再犯有期徒刑以上的本罪，為累犯
    ，本院審酌被告本案所犯與前案均屬故意犯罪、本件違法情
    節程度、再犯期間等因素，認被告對刑罰的反應力薄弱，因
    此認為加重最低本刑，沒有罪刑不相當的疑慮，裁量後依刑
    法第47條第1項規定加重其刑。
　㈤至被告雖於審理時稱：我已經知道錯了，我想要認罪等語（
    本院卷第145頁），惟於本院辯論終結前仍供稱：當初是要
    辦貸款，對方說要養帳戶，我給他2000元等語（本院卷第14
    6頁），本院審酌後認被告並未於審判中自白洗錢犯罪，故
    不依洗錢防制法第16條第2項規定，減輕其刑。
　㈥被告幫助他人犯一般洗錢罪，為幫助犯，依照刑法第30條第2
    項規定按正犯之刑減輕之，並依法先加重後減輕之。
　㈦本院審酌：被告交付本案帳戶之網路銀行密碼給他人使用，
    因而使詐欺人員得達成詐欺目的，使得執法人員很難追查詐
    欺人員的身分，危害社會秩序程度非輕，所為實不可取，復
    考量提供帳戶的數量、附表一所示之人所受損害數額，未與
    告訴人成立和解或賠償之犯後態度，自陳學歷為高中肄業、
    入監前在豬肉市場工作，家裡有媽媽要扶養等一切量刑事項
    ，量處如主文所示之刑，並就併科罰金部分諭知易服勞役之
    折算標準。
　㈧本案帳戶資料雖屬被告所有並供本案犯罪所用之物，惟本案
    帳戶業經通報為警示帳戶，無法再供犯罪使用，欠缺刑法上
    沒收之重要性，依刑法第38條之2第2項不予宣告沒收。又查
    卷存事證，無法證明被告因提供上開資料，而取得對價，故
    無從依洗錢防制法第18條第1項認定被告因本件幫助犯行而
    有實際犯罪所得，予以宣告沒收。
據上論斷，依刑事訴訟法第299條第1項前段，判決如主文。
本案經檢察官石光哲提起公訴暨移送併辦，基隆地檢署檢察官何
治蕙、南投地檢署檢察官王晴玲移送併辦，檢察官吳宣憲、黃淑
美到庭執行職務。　
中　　華　　民　　國　　111 　年　　11　　月　　17　　日
　　　　　　刑事第一庭 審判長 法　官　王邁揚　
　　　　　　　　　　　　　　　法　官　顏代容　
　　　　　　　　　　　　　　　法　官　林昱志　
以上正本與原本無異。
如不服本判決應於收受送達後20日內向本院提出上訴書狀，並應
敘述具體理由；其未敘述上訴理由者，應於上訴期間屆滿後20日
內向本院補提理由書（均須按他造當事人之人數附繕本）「切勿
逕送上級法院」。
                              書記官  陳淑怡
中　　華　　民　　國　　111 　年　　11　　月　　18　　日

附錄本案論罪科刑法條：
中華民國刑法第30條（幫助犯及其處罰）
幫助他人實行犯罪行為者，為幫助犯。雖他人不知幫助之情者，
亦同。
幫助犯之處罰，得按正犯之刑減輕之。

中華民國刑法第339條第1項
意圖為自己或第三人不法之所有，以詐術使人將本人或第三人之
物交付者，處5 年以下有期徒刑、拘役或科或併科50萬元以下罰
金。

洗錢防制法第14條
有第二條各款所列洗錢行為者，處7年以下有期徒刑，併科新臺
幣5百萬元以下罰金。
前項之未遂犯罰之。
前二項情形，不得科以超過其特定犯罪所定最重本刑之刑。

洗錢防制法第2條
本法所稱洗錢，指下列行為：
一、意圖掩飾或隱匿特定犯罪所得來源，或使他人逃避刑事追訴
    ，而移轉或變更特定犯罪所得。
二、掩飾或隱匿特定犯罪所得之本質、來源、去向、所在、所有
    權、處分權或其他權益者。
三、收受、持有或使用他人之特定犯罪所得。
　　
附表一：
編號 被害人 遭詐騙之情形 匯款時間 匯款金額 （新臺幣） 1 陳振生 詐欺集團成員透過臉書暱稱「林佳佳」、LINE暱稱「Customer Service」之客服人員，由該客服人員指示陳振生前往http://century.shso.top網站，向陳振生稱可以投資理財云云，致陳振生陷於錯誤，依對方指示匯款。 110年9月7日 13時11分許 1萬3800元 2 陳秋安 由該詐欺集團成員透過臉書暱稱「劉靜」之帳號及LINE 暱稱「李小冉」與陳秋安聊天，並以介紹投資賺錢機會為由，於110年9月9日傳送網路連結「http://century.shso.top」給陳秋安，並由該網站之客服人員以創立帳戶、繳納保證金、所得稅等名目，致陳秋安陷於錯誤，依對方指示匯款。 110年9月9日 12時43分許 5萬5610元 3 楊寶貴 由該詐欺集團成員透過臉書暱稱「Sunshine My」與楊寶聊天，並以介紹投資博奕公司機會為由，致楊寶貴陷於錯誤，依對方指示匯款。 110年9月7日 11時27分許 5萬6000元 4 游淑惠 由該詐欺集團成員以LINE暱稱「李耀宏」與游淑惠聯絡，並以投資黃金期貨為由，致游淑惠陷於錯誤，依對方指示匯款。 110年9月10日 12時55分許 100萬元 5 吳寧怡 由該詐欺集團成員透過交友軟體與吳寧怡認識，並加入LINE好友後，以LINE暱稱「等待你的出現」訛使吳寧怡加入該詐欺集團所虛設之「EURONEXT」APP，並於吳寧怡陷於錯誤而匯款投資後，由該APP顯示投資有獲利，再由客服人員以「匯回獲利需匯稅金」為由，致吳寧怡陷於錯誤，依對方指示匯款。 110年9月13日 9時44分許 16萬5000元 6 黃永松 由詐欺集團成員透過臉書暱稱「張可兒」與黃永松認識，並傳送幸運飛艇博弈網站（http://century.tss28.vip），向黃永松訛稱可上該網於投資博弈，並由該詐欺集團所佯裝之該網站客服人員傳送偽造之香港金融管理局通知及CENTURY國際平台總部承諾書給黃永松，向黃永松訛以：其帳號有問題，需提供保證金才能把錢領出來云云，致黃永松陷於錯誤，依對方指示匯款。 110年9月10日 15時28分許 41萬4635元 7 王偉勳 由該詐欺集團成員透過交友軟體抖音與王偉勳認識，並加LINE好友，詐欺集團成員以LINE暱稱「瞳瞳」與王偉勳聊天，並以介紹投資賺錢機會為由，傳送二維碼給王偉勳，要求王偉勳掃碼加入該集團所虛設之EXT CAPITAL（網址：kefuxm1788.top）網站之會員匯款投資，致王偉勳陷於錯誤，依對方指示匯款。 110年9月7日 10時41分許 9萬元 8 張宇翔 以LINE暱稱「Li like」向張宇翔佯稱可投資安銀國際投資網站獲得高獲利，但須先儲值云云，致張宇翔陷於錯誤，依對方指示匯款。 110年9月8日 12時37分許 43萬元 9 張雅菁 由該集團成員先於110年5月18日，在臉書上以 暱稱為「林凱鑫」與張雅菁互加為臉書好友後，向張雅菁詐稱：其為香港彩票公司的人，有内定之號碼云云，並要求張雅菁匯款至指定之金融帳戶即可中獎，致張雅菁陷於錯誤，依對方指示匯款。 110年9月3日 9時28分許 45萬元    110年9月10日 9時13分許 23萬元 10 莊舒婷 於110年8月26日在591房屋交易網結識莊舒婷，以通訊軟體LINE暱稱「晚楓」之帳號，與莊舒婷互加為LINE好友後，向莊舒婷詐稱：可投資比特幣獲利云云，致莊舒婷陷於錯誤，依對方指示匯款。 110年9月13日 10時54分許 50萬元 11 范昇旗 經由iPair網站結識范昇旗，佯稱：可投資獲利云云，致范昇旗陷於錯誤，依對方指示匯款。 110年9月13日11時23分許 13萬8000元 
　　　　
附表二：
證據名稱 卷證出處 【陳振生報案資料】 陳振生與詐欺集團之LINE對話截圖、交易明細、內政部警政署反詐騙諮詢專線紀錄表、宜蘭縣政府警察局礁溪分局龍潭派出所受理詐騙帳戶通報警示簡便格式表、金融機構聯防機制通報單、受（處）理案件證明單 警一卷第28至43頁 【陳秋安報案資料】 陳秋安之新竹縣政府警察局新湖分局湖口派出所陳報單、受理各類案件紀錄表、受（處）理案件證明單、內政部警政署反詐騙諮詢專線紀錄表、受理詐騙帳戶通報警示簡便格式表、金融機構聯防機制通報單、郵政跨行匯款申請書、自動櫃員機交易明細表、與詐欺集團LINE對話翻拍照片 警一卷第48至84頁 【楊寶貴報案資料】 楊寶貴之臺中市政府警察局霧峰分局大里分駐所陳報單、帳戶個資檢視、受理各類案件紀錄表、內政部警政署反詐騙諮詢專線紀錄表、受理詐騙帳戶通報警示簡便格式表、金融機構聯防機制通報單、楊寶貴存簿影本、匯款申請書、詐欺集團之臉書及LINE頁面截圖、受（處）理案件證明單 警一卷第87至105頁 【游淑惠報案資料】 游淑惠之高雄市政府警察局苓雅分局偵查隊受（處）理案件證明單、受理各類案件紀錄表、內政部警政署反詐騙諮詢專線紀錄表、受理詐騙帳戶通報警示簡便格式表、匯款申請書、與詐欺集團LINE及微信對話截圖、委託操盤合同、金融機構聯防機制通報單 警一卷第112至206頁 【吳寧怡報案資料】 吳寧怡之手機翻拍照片、彰化銀行帳戶交易明細、手機轉帳截圖、LINE對話截圖、內政部警政署反詐騙詢專線紀錄表、受理詐騙帳戶通報警示簡便格式表、金融機構聯防機制通報單、受理各類案件紀錄表、受（處）理案件證明單 警二卷第30至88頁 【黃永松報案資料】 黃永松之匯款申請書、手機轉帳及LINE對話截圖、偽造之香港匯豐銀行、香港金融管理局、Century國際平台總部承諾書等文件、臺北市政府警察局大安分局安和路派出所受理詐騙帳戶通報警示簡便格式表、受（處）理案件證明單、受理各類案件紀錄表、陳報單、內政部警政署反詐騙諮詢專線紀錄表 警三卷第35至52頁 【王偉勳報案資料】 王偉勳之臺南市政府警察局佳里分局加以派出所受理詐騙帳戶通報警示簡便格式表、金融機構聯防機制通報單、內政部警政署反詐騙諮詢專線紀錄表、王偉勳之中國信託存款交易明細、手機對話及匯款紀錄翻拍照片 警四卷第6至8、15至30頁 【張宇翔報案資料】 張宇翔與詐欺集團「Li like」、「安銀國際客服專線」、「風行追回」之LINE對話截圖、自動櫃員機交易明細翻拍照片、刷卡消費明細截圖、基隆市警察局第二分局信六路派出所受（處）理案件證明單 基隆地檢署110年度他字第1244號偵卷第9至73頁 【張雅菁報案資料】 張雅菁之內政部警政署反詐騙諮詢專線紀錄表、雲林縣警察局虎尾分局元長分駐所受理詐騙帳戶通報警示簡便格式表、金融機構聯防機制通報單、郵政跨行匯款申請書、郵政存簿影本 警五卷第10至37頁 【莊舒婷報案資料】 莊舒婷之臺北市政府警察局中山分局大直派出所陳報單、內政部警政署反詐騙諮詢專線紀錄表、受理詐騙帳戶通報警示簡便格式表、匯款單翻拍照片、與詐欺集團之對話紀錄截圖、刑案紀錄表、受理各類案件紀錄表、受（處）理案件證明單 南投地檢署111年度偵字第2811號偵卷第27、38至68頁 【范昇旗報案資料】 范昇旗之郵政跨行匯款申請書翻拍照片、與詐旗集團之LINE對話紀錄截圖 南投地檢署111年度偵字第3180號偵卷第16至28頁